【裁判字號】    90,易,1715
【裁判日期】    901213
【裁判案由】    妨害公務
【裁判全文】
臺灣彰化地方法院刑事判決                          九十年度易字第一七一五號
    公  訴  人  臺灣彰化地方法院檢察署檢察官
    被      告  乙○○
    選任辯護人  黃振源律師
右列被告因妨害公務案件，經檢察官提起公訴（九十年度偵字第七００八號），本院
判決如左：
        主  文
乙○○對於公務員依法執行職務時，施強暴脅迫，處拘役伍拾日，如易科罰金，以
佰元折算壹日。
扣案之鐵耙壹支沒收。
        事  實
一、乙○○平日因懷疑其妻林陳秀鳳對其不貞，故常於酒後對之拳頭相向。緣乙○○
    於民國九十年十月十七日凌晨零時許，在彰化市○○里○○路二五九巷十五住所
    ，再因毆打林陳秀鳳（此部分未據告訴），林陳秀鳳無奈而轉向彰化縣警察局彰
    化分局大竹派出所報案求救，而該所員警丙○○、甲○○獲報後於同日凌晨一時
    四十分許，至上址，依家庭暴力防治法第五十二條與警察機關執行保護等職務，
    詎乙○○於彼時、在該處側門，非但持其所有之鐵耙一支對執行公務之員警丙○
    ○、甲○○作欲行攻擊之脅迫行為，又於員警丙○○、甲○○欲將之送入警車時
    ，為衝撞之強暴行為，嗣經禁止，並解送警局訊問。
二、案經彰化縣警察局彰化分局報告臺灣彰化地方法院檢察署檢察官偵查起訴。
        理  由
一、訊據被告固承認其於右揭時、地，持鐵耙之事實，惟矢口否認涉有妨害公務之犯
    行，並辯稱：伊僅係在嚇唬其妻林陳秀鳳，並無妨害公務之意云云。但查：右揭
    事實，業據證人即執行職務之警員丙○○、甲○○二人於本院審理中，指陳明確
    ，核與目擊證人林陳秀鳳於警訊時所指相符，且有受理案件紀錄表影本、職務報
    告書在卷足徵，復有鐵耙一支案可資佐證，顯見被告所辯，與事實迴異，不可採
    信。本件罪證明確，被告之犯行，洵堪認定。
二、核被告所為係犯刑法第一百三十五條第一項之對於公務員依法執行職務時施強暴
    罪。被告分別對於二名公務員依法執行職務時施強暴脅迫，仍屬一犯意，侵害一
    個法益，係屬單純一罪。爰審酌被告之品行、犯罪動機、目的、所生之危害、犯
    罪後之態度等一切情狀，量處如主文所示之刑，並諭知易科罰金之折算標準。又
    扣案之鐵耙一支係被告所有，且為業已供犯罪所用之物，已如前述，故依法予以
    宣告沒收。
據上論斷，應依刑事訴訟法第二百九十九條第一項前段、刑法第一百三十五條第一項
第四十一條、第三十八條第一項第二款、罰金罰鍰提高標準條例第一條前段、第二條
前段，判決如主文。
本案經檢察官陳茂亭到庭執行職務。
中      華      民      國      九十      年   十二     月    十三      日
                                        臺灣彰化地方法院刑事第一庭
                                            法      官  洪  志  賢
右正本證明與原本無異。
如不服本判決，應於判決送達後十日內，向本院提出上訴狀（須附繕本）。
告訴人或被害人對於判決如有不服具備理由請求檢察官上訴者，其上訴期間之計算係
以檢察官收受判決正本之日期為準。
                                            法院書記官  洪  年  慶
中      華      民      國      九十      年   十二     月    二十      日
刑法第一百三十五條
對於公務員依法執行職務時，施強暴脅迫者，處三年以下有期徒刑、拘役或三百元以
下罰金。
意圖使公務員執行一定之職務或妨害其依法執行一定之職務或使公務員辭職而施強暴
脅迫者亦同。
犯前二項之罪，因而致公務員於死者，處無期徒刑或七年以上有期徒刑；致重傷者，
處三年以上、十年以下有期徒刑。


司法院資訊處製作；財團法人民間司法改革基金會備份。
